<?xml version='1.0' encoding='utf-8'?>
<verb default="clóchuir" disambig="">
  <verbalNoun default="clóchur" />
  <verbalAdjective default="clóchurtha" />
  <tenseForm default="clóchuir" tense="Past" dependency="Indep" person="Base" />
  <tenseForm default="clóchuireamar" tense="Past" dependency="Indep" person="Pl1" />
  <tenseForm default="clóchuireadar" tense="Past" dependency="Indep" person="Pl3" />
  <tenseForm default="clóchuireadh" tense="Past" dependency="Indep" person="Auto" />
  <tenseForm default="clóchuir" tense="Past" dependency="Dep" person="Base" />
  <tenseForm default="clóchuireamar" tense="Past" dependency="Dep" person="Pl1" />
  <tenseForm default="clóchuireadar" tense="Past" dependency="Dep" person="Pl3" />
  <tenseForm default="clóchuireadh" tense="Past" dependency="Dep" person="Auto" />
  <tenseForm default="clóchuireadh" tense="PastCont" dependency="Indep" person="Base" />
  <tenseForm default="clóchuirinn" tense="PastCont" dependency="Indep" person="Sg1" />
  <tenseForm default="clóchuirteá" tense="PastCont" dependency="Indep" person="Sg2" />
  <tenseForm default="clóchuirimis" tense="PastCont" dependency="Indep" person="Pl1" />
  <tenseForm default="clóchuiridís" tense="PastCont" dependency="Indep" person="Pl3" />
  <tenseForm default="clóchuirtí" tense="PastCont" dependency="Indep" person="Auto" />
  <tenseForm default="clóchuireadh" tense="PastCont" dependency="Dep" person="Base" />
  <tenseForm default="clóchuirinn" tense="PastCont" dependency="Dep" person="Sg1" />
  <tenseForm default="clóchuirteá" tense="PastCont" dependency="Dep" person="Sg2" />
  <tenseForm default="clóchuirimis" tense="PastCont" dependency="Dep" person="Pl1" />
  <tenseForm default="clóchuiridís" tense="PastCont" dependency="Dep" person="Pl3" />
  <tenseForm default="clóchuirtí" tense="PastCont" dependency="Dep" person="Auto" />
  <tenseForm default="clóchuireann" tense="PresCont" dependency="Indep" person="Base" />
  <tenseForm default="clóchuirim" tense="PresCont" dependency="Indep" person="Sg1" />
  <tenseForm default="clóchuirimid" tense="PresCont" dependency="Indep" person="Pl1" />
  <tenseForm default="clóchuirtear" tense="PresCont" dependency="Indep" person="Auto" />
  <tenseForm default="clóchuireann" tense="PresCont" dependency="Dep" person="Base" />
  <tenseForm default="clóchuirim" tense="PresCont" dependency="Dep" person="Sg1" />
  <tenseForm default="clóchuirimid" tense="PresCont" dependency="Dep" person="Pl1" />
  <tenseForm default="clóchuirtear" tense="PresCont" dependency="Dep" person="Auto" />
  <tenseForm default="clóchuirfidh" tense="Fut" dependency="Indep" person="Base" />
  <tenseForm default="clóchuirfimid" tense="Fut" dependency="Indep" person="Pl1" />
  <tenseForm default="clóchuirfear" tense="Fut" dependency="Indep" person="Auto" />
  <tenseForm default="clóchuirfidh" tense="Fut" dependency="Dep" person="Base" />
  <tenseForm default="clóchuirfimid" tense="Fut" dependency="Dep" person="Pl1" />
  <tenseForm default="clóchuirfear" tense="Fut" dependency="Dep" person="Auto" />
  <tenseForm default="clóchuirfeadh" tense="Cond" dependency="Indep" person="Base" />
  <tenseForm default="clóchuirfinn" tense="Cond" dependency="Indep" person="Sg1" />
  <tenseForm default="clóchuirfeá" tense="Cond" dependency="Indep" person="Sg2" />
  <tenseForm default="clóchuirfimis" tense="Cond" dependency="Indep" person="Pl1" />
  <tenseForm default="clóchuirfidís" tense="Cond" dependency="Indep" person="Pl3" />
  <tenseForm default="clóchuirfí" tense="Cond" dependency="Indep" person="Auto" />
  <tenseForm default="clóchuirfeadh" tense="Cond" dependency="Dep" person="Base" />
  <tenseForm default="clóchuirfinn" tense="Cond" dependency="Dep" person="Sg1" />
  <tenseForm default="clóchuirfeá" tense="Cond" dependency="Dep" person="Sg2" />
  <tenseForm default="clóchuirfimis" tense="Cond" dependency="Dep" person="Pl1" />
  <tenseForm default="clóchuirfidís" tense="Cond" dependency="Dep" person="Pl3" />
  <tenseForm default="clóchuirfí" tense="Cond" dependency="Dep" person="Auto" />
  <moodForm default="clóchuireadh" mood="Imper" person="Base" />
  <moodForm default="clóchuirim" mood="Imper" person="Sg1" />
  <moodForm default="clóchuir" mood="Imper" person="Sg2" />
  <moodForm default="clóchuirimis" mood="Imper" person="Pl1" />
  <moodForm default="clóchuirigí" mood="Imper" person="Pl2" />
  <moodForm default="clóchuiridís" mood="Imper" person="Pl3" />
  <moodForm default="clóchuirtear" mood="Imper" person="Auto" />
  <moodForm default="clóchuire" mood="Subj" person="Base" />
  <moodForm default="clóchuirimid" mood="Subj" person="Pl1" />
  <moodForm default="clóchuirtear" mood="Subj" person="Auto" />
</verb>
